【裁判字號】    97,易,960
【裁判日期】    980205
【裁判案由】    竊盜
【裁判全文】
臺灣屏東地方法院刑事判決               97年度易字第960號
公  訴  人  臺灣屏東地方法院檢察署檢察官
被      告  甲○○
上列被告因竊盜案件，經檢察官提起公訴（97年度偵字第5692號
），被告於準備程序期日就被訴事實為有罪之陳述，本院合議庭
裁定由受命法官獨任進行簡式審判程序，判決如下：
    主  文
甲○○共同竊盜，累犯，處有期徒刑柒月，減為有期徒刑月又
拾伍日；又竊盜，累犯，處有期徒刑伍月，減為有期徒刑貳月又
拾伍日；又共同竊盜，累犯，處有期徒刑柒月，減為有期徒刑
月又拾伍日。應執行有期徒刑捌月。
    事  實
一、甲○○前於(1)民國87年間因違反入出國及移民法案件，經臺
    灣高雄地方法院以90年度易緝字第178 號判決處有期徒刑4
    月確定；(2)於90年間因犯竊盜案件，經本院以92年度易字第
    385 號判決處有期徒刑6 月確定；(3)於90年間因犯偽造文書
    案件，經本院以91年度訴字第314 號判決處有期徒刑4 月確
    定；(4)於91年間因違反毒品危害防制條例案件，經本院以91
    年度訴字第297 號判決處有期徒刑7 月確定。上開第(2)、(3)
    、(4)部分，並經合併定應執行刑為有期徒刑1 年4 月，而與
    第(1)部分接續執行。甲○○遂於91年8 月1 日入監服刑，於
    93年1 月19日因縮短刑期假釋出監，於同年3 月7 日假釋期
    滿未經撤銷，其未執行之刑，以已執行論。
二、詎甲○○猶不知悔改，先後為下列竊盜行為：
  (一)甲○○於民國95年12月10日晚間8 時30分許，騎機車搭載真
    實姓名年籍不詳綽號「守仔」之成年男子，行經在屏東縣屏
    東市○○路72號「朱媽媽冰店」前，見有機可乘，竟共同意
    圖為自己不法之所有，由甲○○以徒手拿取之方式竊取丁○○置放機車腳踏板上之手提袋1 只（內有門號為：00000000
    00號、0000000000號及0000000000號之手機3 支，台新銀行
    、新光銀行及萬泰銀行之信用卡共3 張，萬泰銀行及台新銀
    行之現金卡共2 張，郵局及農民銀行之提款卡共2 張、行照
    1 張、健保卡1 張及身分證2 張）。得手後，甲○○分得其
    中一支手機，甲○○便將之持往位在屏東市○○路773 號由
    不知情之杜江成所經營之「廣訊通訊行」變賣得款新臺幣（
    下同）300 元。
  (二)甲○○於同年12月14日晚間7 時許，在屏東市復興公園籃球
    場打球，因見丙○○所有門號為0000000000號之手機置放在
    籃球架下，竟意圖為自己不法之所有，趁在球場內打球之丙○○不注意之際，以徒手拿取之方式竊取該手機。得手後，
    甲○○將該手機持往上開「廣訊通訊行」變賣予不知情之杜
    江成得款2,500 元。
  (三)甲○○與上開綽號「守仔」之成年男子復共同意圖為自己不
    法之所有，於同年12月15日下午2 時36分許，共同至屏東市
    信義國小，推由「守仔」進入該校導師辦公室以徒手搬運之
    方式竊取乙○○所有門號為0000000000號之手機1 支及電腦
    螢幕1 台。得手後由甲○○分得上開手機1 支，並將之持往
    上開「廣訊通訊行」變賣予不知情之杜江成得款500 元。
  (四)嗣經警調閱「廣訊通訊行」回收中古機切結書，並依該遭竊
    手機序號得知原使用者資料後循線查獲，而悉上情。
三、案經屏東縣政府警察局移請臺灣屏東地方法院檢察署檢察官
    偵查起訴。
    理  由
一、按除被告所犯為死刑、無期徒刑、最輕本刑為3 年以上有期
    徒刑之罪或高等法院管轄第一審案件者外，於法院行準備程
    序進行中，被告先就被訴事實為有罪之陳述時，審判長得告
    知被告簡式審判程序之旨，並聽取當事人、代理人、辯護人
    及輔佐人之意見後，裁定進行簡式審判程序，刑事訴訟法第
    273 條之1 第1 項定有明文，本件被告所為係犯死刑、無期
    徒刑、最輕本刑為3 年以上有期徒刑以外之罪，其於準備程
    序中就被訴事實為有罪之陳述，經法官告知簡式審判程序之
    旨，並聽取公訴人、被告之意見後，本院合議庭乃裁定由受
    命法官獨任進行簡式審判程序，合先敘明。又簡式審判程序
    之證據調查，不受刑事訴訟法第159 條第1 項、第161 條之
    2 、第161 條之3 、第163 條之1 及第164 條至第170 條規
    定之限制，刑事訴訟法第273 條之2 亦定有明文，故本件審
    理依該規定，亦排除嚴格證據調查，併予敘明。
二、上揭事實，迭據被告甲○○於警詢、偵訊及本院審理時均坦
    承不諱（見警卷第1 頁至第8 頁，偵卷第6 頁至第7 頁，本
    院卷第57頁、第71頁）。並與證人丁○○於警詢中之證述（
    見警卷第21頁至第22頁）、證人丙○○於警詢中之證述（見
    警卷第27頁至第28頁）、證人乙○○於警詢及偵訊中之證述
    （見警卷第34頁至第36頁，偵卷第7 頁）與證人杜江成於警
    詢中之證述（見警卷第41頁至第43頁）互核相符。此外復有
    廣訊通信行回收中古機切結書3 紙（見本院卷第24頁、第30
    頁及第38頁）、通聯記錄查詢單3 份（見警卷第25頁至第26
    頁、第31頁至第33頁、第39頁至第40頁）、偵查報告1 紙（
    見本院卷第28頁）及照片14張（見警卷第45頁至第51頁）存
    卷可佐。是被告上開自白核與事實相符，堪以採信。故本件
    事證已臻明確，被告犯行洵堪認定，自應依法論科。
三、核被告甲○○三次所為，均係犯刑法第320 條第1 項之竊盜
    罪。另就事實欄第二、(一)部分，被告與真實姓名年籍不詳綽
    號「守仔」之成年男子有犯意聯絡與行為分擔，屬共同正犯
    ；就事實欄第二、(三)部分，被告參與共謀，推由綽號「守仔
    」之成年男子進入信義國小導師辦公室內下手行竊，並事後
    分贓，應以共同正犯論。另被告曾有如事實欄第一部分所載
    之犯罪科刑執行情形，有臺灣高等法院被告前案紀錄表1 份
    附卷可按，其於有期徒刑執行完畢後，五年以內故意再犯本
    件有期徒刑以上之罪，皆為累犯，均應依刑法第47條第1 項
    規定加重其刑。爰審酌被告正值青壯，四肢健全卻不思正當
    努力工作營生，隨意竊取他人物品，欠缺對他人財產權之尊
    重，且於本院審理時坦承係因購買毒品始為本件竊盜犯行，
    行為殊不可採，惟念及其尚知坦承犯行，頗有悔意，犯後態
    度尚佳等一切情狀，分別量處如主文所示之刑，以資警惕。
    又被告所為本件3 次竊盜犯行之犯罪時間均在96年4 月24日
    以前，復無中華民國九十六年罪犯減刑條例第3 條第1 項、
    第5 條所定不予減刑之情形，是依該條例第2 條第1 項第3
    款之規定，各減其宣告刑期之二分之一，併依刑法第51條第
    5 款之規定，定其應執行之刑。又就事實欄第二、(三)部分，
    起訴書所載之犯罪時間係95年12月15日下午2 時34分許，惟
    依錄影監視器翻拍照片所示（見警卷第48頁），證人乙○○
    之手機及電腦螢幕之遭竊時間應為同日下午2 時36分許，起
    訴書就時間部分之記載應係誤載，附此敘明。
據上論斷，應依刑事訴訟法第273 條之1 第1 項、第299 條第1
項前段，刑法第28條、第320 條第1 項、第47條第1 項、第51條
第5 款，刑法施行法第1 條之1 ，中華民國九十六年罪犯減刑條
例第2 條第1 項第3 款、第7 條，判決如主文。
本案經檢察官李侑姿到庭執行職務
中    華    民    國    98    年     2    月    5     日
                  刑事第五庭    法  官  程士傑
以上正本證明與原本無異。
如不服本判決應於收受判決後10日內向本院提出上訴書狀，並應
敘述具體理由；其未敘述上訴理由者，應於上訴期間屆滿後20日
內向本院補提理由書（均須按他造當事人之人數附繕本）「切勿
逕送上級法院」。
中    華    民    國    98    年    2     月    5     日
                                書記官  孫秀桃
附錄論罪科刑法條：
刑法第320 條第1 項
意圖為自己或第三人不法之所有，而竊取他人之動產者，為竊盜
罪，處 5 年以下有期徒刑、拘役或 5 百元以下罰金。


司法院資訊處製作；財團法人民間司法改革基金會備份。
